最高法院刑事判決　　　　　　　　　九十六年度台非字第四號
上　訴　人　最高法院檢察署檢察總長
被　　　告　甲○○（原名陳文正）
上列上訴人因被告竊盜案件，對於台灣台中地方法院中華民國九
十五年二月二十七日刑事確定簡易判決（九十五年度沙簡字第十
一號，聲請簡易判決處刑案號：台灣台中地方法院檢察署九十四
年度偵字第一八四九七號），認為部分違背法令，提起非常上訴
，本院判決如下：
    主  文
原判決關於甲○○部分撤銷。
甲○○共同連續竊盜，處有期徒刑伍月，如易科罰金，以銀元參
佰元折算壹日。扣案之萬能鑰匙壹支沒收之。
　　理　由
非常上訴理由稱：「按判決不適用法則或適用不當者，為違背法
令。又受有期徒刑之執行完畢，或受無期徒刑或有期徒刑一部之
執行而赦免後，五年以內再犯有期徒刑以上之罪者，始為累犯。
刑事訴訟法第３７８條、刑法第４７條定有明文。本件被告甲○
○前因違反肅清煙毒條例及逃亡等案件，分別經臺灣臺中地方法
院於民國８６年４月２１日以８５年度訴字第２２０４號判處有
期徒刑３年２月及臺灣桃園地方法院於８５年１０月９日以８５
年度易字第３７２４號判處有期徒刑５月與陸軍總司令部於８５
年１０月９日以８５年覆判字第１５８號判處有期徒刑１０月確
定，嗣經臺灣臺中地方法院檢察署檢察官以８６年度執聲字第１
７８９號聲請定應執行刑，臺灣臺中地方法院於８６年７月３１
日以８６年度聲字第２１３７號裁定定應執行有期徒刑４年３月
，被告自８６年５月２９日即入監執行，至８８年５月１５日假
釋並付保護管束而出獄，並於８９年７月７日保護管束期滿未經
撤銷假釋而視為執行完畢，此有臺中地方法院８５年度訴字第２
２０４號及８６年度聲字第２１３７號（內有桃園地方法院及陸
軍總司令部判決書）、臺中地方法院檢察署８６年度執聲字第１
７８９號、８６年度執更字第２６３５號（內有宜蘭地方法院檢
察署檢察官指揮書）、８８年度執護字第６５３號（內有臺中地
方法院檢察署檢察官執行保護管束指揮書）等卷宗可稽。惟被告
於９４年１１月２日犯本件竊盜罪之犯行，係在上開案件執行完
畢５年後再犯竊盜罪，揆諸上開說明，自不足構成累犯，原判決
誤論以累犯並加重其刑，判處有期徒刑６月，顯有適用法則不當
之違背法令。案經確定，且對被告不利，爰依刑事訴訟法第４４
１條、第４４３條提起非常上訴，以資糾正。」等語。
本院按修正前刑法第四十七條規定之累犯，必須曾受有期徒刑之
執行完畢，或受無期徒刑或有期徒刑一部之執行而赦免後，五年
以內再犯有期徒刑以上之罪者為限，始得加重其刑。而所謂執行
完畢，除在監獄執行期滿者外，如為假釋出獄，須在無期徒刑執
行滿十五年，或在有期徒刑所餘刑期內，未經撤銷假釋者，其未
執行之刑，以已執行論。本件被告甲○○前因違反肅清煙毒條例
、違反麻醉藥品管理條例及逃亡等罪案件，分別經台灣台中地方
法院於八十六年四月二十一日，以八十五年度訴字第二二○四號
判處有期徒刑三年二月，及台灣桃園地方法院於八十五年十月九
日，以八十五年度易字第三七二四號判處有期徒刑五月，暨陸軍
總司令部於八十五年十月九日，以八十五年覆判字第一五八號判
處有期徒刑十月確定。嗣經台灣台中地方法院檢察署檢察官以八
十六年度執聲字第一七八九號聲請書，向台灣台中地方法院聲請
就被告所犯上述三罪所量處之刑，定其應執行刑。經該法院於八
十六年七月三十一日，以八十六年度聲字第二一三七號裁定定其
應執行刑為有期徒刑四年三月確定。被告自八十六年五月二十九
日即經執行檢察官指揮入監執行，至八十八年五月十五日獲准假
釋並付保護管束而出獄，並於「八十九年七月七日」保護管束期
滿未經撤銷假釋，而視為執行完畢，此有上述各該判決書、裁定
書、台灣宜蘭地方法院檢察署檢察官執行指揮書、台灣台中地方
法院檢察署檢察官執行保護管束指揮書等附於台灣台中地方法院
八十五年度訴字第二二○四號、八十六年度聲字第二一三七號、
台灣台中地方法院檢察署八十六年度執聲字第一七八九號、八十
六年度執更字第二六三五號、八十八年度執護字第六五三號等卷
內可稽。則被告於「九十四年十一月二日」所犯本件連續竊盜罪
，既已在上述案件所科處之有期徒刑執行完畢五年以後，依上說
明，本案被告所犯之罪自不得以累犯論處。乃原判決誤就被告本
案所犯論以累犯，並加重其刑，而量處有期徒刑六月，並諭知如
易科罰金，以銀元三百元折算一日，自有適用法則不當之違背法
令。案經確定，且於被告不利，非常上訴意旨執以指摘，洵有理
由，應由本院將原判決關於甲○○部分撤銷，另行判決如主文第
二項所示，以資救濟。
據上論結，應依刑事訴訟法第四百四十七條第一項第一款，刑法
第三百二十條第一項、修正前刑法第五十六條、第四十一條第一
項前段、刑法第三十八條第一項第二款，罰金罰鍰提高標準條例
第一條前段，判決如主文。
中　　華　　民　　國　九十六　年    一  　月　  五    日
                      最高法院刑事第四庭
                          審判長法官  吳　雄　銘
                                法官  池　啟　明
                                法官  郭　毓　洲
                                法官  韓　金　秀
                                法官  黃　梅　月
      本件正本證明與原本無異
                                      書  記  官
中　　華　　民　　國　九十六　年    一  　月　  八    日
                                                   m
